【裁判字號】    97,訴,4929
【裁判日期】    980527
【裁判案由】    妨害自由
【裁判全文】
臺灣臺中地方法院刑事判決              97年度訴字第4929號
公  訴  人  臺灣臺中地方法院檢察署檢察官
被      告  癸○○
                    2
            甲○○
            辛○○
            庚○○
上四人共同
選任辯護人  周平凡律師
上列被告等因妨害自由案件，經檢察官提起公訴（96年度偵字第
23 610號），本院判決如下：
    主    文
癸○○、甲○○、辛○○共同以非法方法剝奪人之行動自由，各
處有期徒刑伍月，如易科罰金，均以新臺幣壹仟元折算壹日，減
為有期徒刑貳月又拾伍日，如易科罰金，均以新臺幣壹仟元折算
壹日。
庚○○共同以非法方法剝奪人之行動自由，處有期徒刑月，如
易科罰金，以新臺幣壹仟元折算壹日，減為有期徒刑壹月又拾伍
日，如易科罰金，以新臺幣壹仟元折算壹日。
    犯罪事實
一、癸○○原指派辛○○  (已於民國96年5月16日與庚○○結婚
    ) 、其妻之大姐庚○○至善得事業有限公司（下稱善得公司
    ）設在臺中市西屯區○○○路○段160號之臺中榮民總醫院
    懷遠廳之殯葬事業處（下稱臺中榮總懷遠廳）擔任助理、處
    長之職務，嗣因戊○○於95年11月13日下午某時許，要求辛○○、庚○○2人回善得公司臺北總公司，引起癸○○、甲○○、辛○○及庚○○等人之不滿，癸○○、甲○○、辛○○及庚○○等人遂於95年11月15日上午，在臺中市○○區○○路129號之臺中福華大飯店開會謀議後，竟與其他真實姓
    名年籍均不詳之成年男子約20餘人，共同基於妨害自由之犯
    意聯絡，推由甲○○於95年11月15日下午3時許，率領辛○○、庚○○及上開真實姓名年籍均不詳之成年男子約20餘人
    ，前往臺中榮總懷遠廳，渠等一進入懷遠廳，庚○○即喝令
    在場之員工進入臺中榮總懷遠廳並交出手機，使壬○○受此
    形勢脅迫而行交付手機予上開姓名年籍不詳之其中1名成年
    男子之無義務之事，丙○○因其手機放在抽屜內，故未交出
    ，且在場之員工壬○○、丙○○等人均不敢離開臺中榮總懷
    遠廳，而妨害其等行使行動自由之權利，嗣甲○○與辛○○
    及上開姓名年籍均不詳之成年男子數人進入行政辦公室，由
    辛○○持鐵椅子毆打戊○○之特別助理乙○○，上開姓名年
    籍均不詳之成年男子中之5、6人見狀亦隨而加入毆打乙○○
    ，並由2名姓名年籍不詳之成年男子將在旁之戊○○架住，
    乙○○當場受有右眼外傷、眼皮瘀青及結膜下出血以及身體
    多處受傷（傷害部分未據告訴）。之後，甲○○即下令將戊○○及乙○○押走，上開姓名年籍均不詳之成年男子其中2
    人分別在戊○○之左右兩側，押著戊○○之左、右手臂以控
    制其行動，另由上開姓名年籍不詳之成年男子中之另2人分
    別在乙○○之左右兩側，左側男子推其背部，右側男子則架
    住其肩部、右手臂，控制其行動，其餘姓名年籍均不詳之成
    年男子則分別圍繞在旁或跟隨在後，一前一後，強行將戊○○及乙○○分別押上2部不同車輛，於甲○○指示下，將戊○○、乙○○帶往上址福華大飯店附設之咖啡廳，一行人抵
    達臺中福華大飯店附設之咖啡廳時，癸○○已在該處等待，
    戊○○、乙○○懾於對方人多勢眾，且包圍在旁，根本不敢
    亦無法離開，不得已只好坐下與癸○○、甲○○就善得公司
    經營及人事相關事項進行談判，嗣在戊○○向癸○○說情下
    ，癸○○同意讓乙○○先行離開就醫，待談判告一段落約半
    小時後，癸○○、甲○○等人始讓戊○○離開。嗣經警獲報
    後循線查獲上情。
二、案經臺中市警察局第六分局報請臺灣臺中地方法院檢察署偵
    查起訴。
    理    由
一、按刑事訴訟法第159條之1所規定被告以外之人於偵查中向檢
    察官所為之陳述，除顯有不可信之情況者外，得為證據。其
    立法理由係以偵查中對被告以外之人所為之偵查筆錄，或被
    告以外之人向檢察官所提之書面陳述，性質上均屬傳聞證據
    ，且常為認定被告有罪之證據，自理論上言，如未予被告反
    對詰問、適當辯解之機會，一律准其為證據，似與當事人進
    行主義之精神不無扞格之處，對被告之防禦權亦有所妨礙，
    然刑事訴訟法規定檢察官代表國家偵查犯罪、實施公訴，依
    法有訊問被告、證人、鑑定人之權，且實務運作時，偵查中
    檢察官向被告以外之人所取得之陳述，原則上均能遵守法律
    規定，不致違法取供，其可信性甚高，為兼顧理論與實務，
    而對被告以外之人於偵查中向檢察官所為之陳述，除顯有不
    可信之情況者外，得為證據。乃同法第159條第1項所謂得作
    為證據之「法律有規定者」之一，為有關證據能力之規定，
    係屬於證據容許性之範疇。而被告之反對詰問權係指訴訟上
    被告有在公判庭當面詰問證人，以求發現真實之權利，此與
    證據能力係指符合法律所規定之證據適格，而得成為證明犯
    罪事實存在與否之證據資格，性質上並非相同，否則，如被
    告以外之人於本案審判中所為之陳述，與其先前在檢察官偵
    查中所為之陳述不符時，即謂後者無證據能力，依同法第
    155條第2項規定，即悉數摒除不用，僅能採取其於本案審判
    中之陳述作為判斷之依據，按之現行刑事訴訟法關於傳聞證
    據排除例外之規定，殊難謂為的論。又共同被告於偵查中受
    訊問時，該共同被告就關於其他共同被告部分之陳述，不論
    其係以共同被告身分，抑或經轉換為證人經具結所為之陳述
    ，於符合刑事訴訟法第159條之1第2項傳聞例外之規定，均
    有其證據能力之情形，最高法院96年度臺上字第7448號判決
    、96年度臺上字第5673號判決均可資參照。是本院審核被害
    人即證人戊○○、壬○○、丙○○、李旋隆於檢察官偵查時
    具結證述之證言，及共同被告辛○○於檢察官偵訊時以被告
    身分所為之證言，核無何顯不可信之情況，且證人戊○○、
    壬○○、丙○○、李旋隆、辛○○於本院審理時業已到庭接
    受詰問，被告對質詰問權之保障亦已獲得實踐，依上開規定
    及說明，自均得作為證據，合先敘明。
二、訊據被告甲○○、辛○○2人對於上開犯罪事實均坦承不諱
    ，核與被害人戊○○、壬○○、丙○○、乙○○在本院審理
    及檢察官偵訊時所具結證述之情節大致相符，並有監視錄影
    擷取畫面6張、監視錄影畫面16張、案發現場監視錄影光碟1
    片、被害人乙○○之臺中榮民總醫院眼科檢查記錄1份在卷
    可稽，是被告甲○○、辛○○2人之自白核與事實相符，本
    件事證明確，其等上揭犯行堪以認定，應依法論科。
三、訊據被告庚○○固不否認於上揭時間前往臺中榮總懷遠廳之
    事實，惟矢口否認有何上開強制罪、剝奪他人行動自由之犯
    行，辯稱：伊為善得公司員工，因受委屈向總公司報告，當
    天伊雖隨同甲○○、辛○○前往臺中榮總懷遠廳，然伊自始
    至終皆走在最後，縱甲○○、辛○○對在場人士為妨害自由
    之行為，伊為一弱女子，尚無力量可以阻止甲○○、辛○○
    等人之行為，未能僅以伊當日隨同前往臺中榮總懷遠廳為由
    ，即遽認有妨害行動自由之犯意聯絡云云；惟查：
(一)、證人乙○○在本院審理時證稱：伊未清楚看到，但可確認
      係聽到庚○○說臺北總公司來接管，叫員工把手機交出來
      之情 (見本院卷頁137反)，證人丙○○到庭證述：庚○○
      當場說通通進來，把手機交出來，這時候我們也不敢有其
      他的反應，員工有進來，但因辦公室不大，所以都堵在門
      口 (見本院卷頁146反至147) ，又證人壬○○到院證述：
      當時聽到庚○○說全部的人進來，把手機交出，員工就通
      通進來臺中榮總懷遠廳，且庚○○叫我們通通進來，有聽
      到庚○○說不准報警，而因辦公室裡面太多人，所以伊就
      站在辦公室門口，因為當時他們來1、20個人，很兇，會
      害怕，故會依照庚○○之指示留在現場  (見本院卷頁149
      至150)，核與其等在檢察官偵訊時所具結證述之內容相符
      ，足證被告庚○○於上開時間，確有要求臺中榮總懷遠廳
      在場人士進入辦公室並交出手機之行為，核其本意即在控
      制在場人士之行動自由。
(二)、雖同案被告甲○○以證人身分在本院審理時具結證述：伊
      抵達臺中榮總懷遠廳之前或之後，並未聽到庚○○說要打
      人或押人，也沒有告知庚○○要去福華大飯店討論員工糾
      紛問題等詞 (見本院卷頁141反)，及同案被告辛○○以證
      人身分於本院審理時到庭具結證稱當天去臺中榮總懷遠廳
      之前，其並未事先告知庚○○要去打人或押人等詞（見本
      院卷頁168反），惟證人甲○○亦同時證述：庚○○、辛○○2人知道伊帶一群人去臺中榮總懷遠廳及帶戊○○、
      乙○○去臺中福華大飯店，是為了他們2人的人事案等語
      ( 見本院卷頁143反)，且參以證人戊○○到庭證述：辛○○與庚○○對於回去善得公司臺北總公司之事很不高興，
      且辛○○還說「大家來輸贏」等語 (見本院卷頁131)，及
      證人乙○○到院證述：戊○○請辛○○及庚○○離職時，
      辛○○說「你叫我們走，就是要來輸贏」等語 (見本院卷
      頁137)，再審酌被告庚○○對於其當日上午與被告甲○○
      、辛○○及癸○○在臺中福華大飯店見面時曾論及庚○○
      、辛○○之人事問題，並於同日下午隨同被告甲○○、辛○○至臺中榮總懷遠廳，且見聞被告辛○○及上開姓名年
      籍均不詳之成年男子毆打乙○○及被甲○○帶同辛○○押
      走戊○○、乙○○之事，以及甲○○、戊○○、乙○○及
      前開姓名年籍均不詳之成年男子離開臺中榮總懷遠廳後，
      其與辛○○仍留待在臺中榮總懷遠廳等事實，並不否認，
      復有前開監視錄影擷取畫面6張在卷可參，顯見被告庚○○於案發前遭證人戊○○要求與辛○○均返回善得公司臺
      北總公司時，已心生不滿，且知悉被告辛○○出言會與證
      人戊○○一較高下，復於案發當日，為了自身及被告辛○○之人事案，與20餘人浩蕩前往臺中榮總懷遠廳，實難謂
      被告庚○○對於被告甲○○、辛○○上開所為以強暴之手
      段押走戊○○、乙○○之犯行事前無所知悉而無犯意之聯
      絡，是同案被告即證人甲○○及辛○○上揭所為其等於當
      日未告知被告庚○○打人或押人之證詞，顯係迴護被告庚○○之詞，殊無可信，亦難採認作何有利於被告庚○○之
      認定。
(三)、據上，被告庚○○辯述其未有強制、妨害自由等犯行之犯
      意聯絡云云，殊無可取。
四、訊據被告癸○○固不否認被告甲○○、辛○○2人於95年11
    月15日將戊○○及受傷之李璇隆帶至臺中福華大飯店與伊商
    討善得公司職務分配之問題，惟矢口否認有何強制、妨害行
    動自由之犯行，辯稱：伊當日於臺中福華大飯店主要係與丁○○洽談救護車業務相關事宜，並未教唆甲○○、辛○○等
    人為前揭妨害自由之犯行，僅囑付甲○○至臺中榮總懷遠廳
    了解辛○○、庚○○遭戊○○調動職務之事情始末，戊○○
    及受傷之乙○○抵達臺中福華飯店時，伊亦感詫異，並責備
    甲○○行事魯莽，隨即命甲○○將乙○○送醫治療，伊並無
    強制、妨害自由犯行之犯意聯絡云云，惟查：
(一)、證人戊○○於本院審理時證稱：甲○○他們等人進來打了
      乙○○，2名小弟押住伊後，將伊與乙○○押上不同的車
      子，繞來繞去後，車上人員聯絡後帶伊去臺中福華大飯店
      ，癸○○當時坐在咖啡廳，伊與乙○○被帶去他旁邊坐下
      ，癸○○旁邊圍了一群人，他詢問稱其未得罪伊，何以將
      辛○○、庚○○請回臺北總公司，伊並未聽到癸○○有責
      備甲○○等人為何將乙○○打傷，伊看乙○○身體不舒服
      ，就向癸○○求情讓乙○○先回去等情（見本院卷頁132
      至133），核與證人乙○○到庭證稱：當時伊的右眼已經
      看不到了，伊左右各有一人架住手臂，在車上，他們說要
      去臺北，後來到了臺中福華大飯店見到癸○○，其旁邊有
      很多人，伊坐在他的旁邊，並無法離開，後來戊○○請他
      們讓伊回來看醫生等語（見本院卷頁138）相一致，尚堪
      採信。
(二)、至於同案被告甲○○在本院審理時以證人身分具結證述：
      當天上午11時許在臺中福華大飯店，癸○○未叫伊去打人
      或押人，僅係叫伊去了解事實並加以協調之詞 (見本院卷
      頁141反)，及同案被告辛○○於本院審理時到庭以證人身
      分具結證稱：當天上午11時許，在臺中福華大飯店癸○○
      有過來，其希望伊與甲○○、庚○○去臺中榮總懷遠廳了
      解事實，並未叫伊等打人之之詞 (見本院頁169)，以及同
      案被告庚○○以證人身分到院具結證稱：當天上午在臺中
      福華大飯店，癸○○請伊等與甲○○去臺中榮總懷遠廳了
      解情況如何，其未叫伊等去打人或押人之詞 (見本院卷頁
      176反至177) ，則衡情，倘依該等證述之內容，即其等僅
      受被告癸○○之委託至臺中榮總懷遠廳協調，則何以被告
      甲○○、辛○○會逾越被告癸○○授權協調處理範圍，由
      被告辛○○及姓名年籍不詳之成年男子共同毆打乙○○後
      ，得以確知被告癸○○仍在臺中福華大飯店，而由被告甲○○帶同戊○○及受傷的乙○○併同上開不詳姓名年籍之
      成年男子等人，前往臺中福華大飯店與被告癸○○會合，
      並續談善得公司經營及人事相關事項；況被告甲○○、辛○○2人倘經授權協調，其等亦可於臺中榮總懷遠廳當場
      與戊○○協調，何須由被告甲○○帶往臺中福華大飯店而
      剛巧與被告癸○○碰面，並由被告癸○○與戊○○談判及
      協調，足見證人甲○○、辛○○上開證詞顯與事理相違，
      無法採信。另證人甲○○所為：其不知道其與戊○○、乙○○到臺中福華大飯店時，為何會碰到癸○○之證詞 (見
      本院卷頁142)，亦屬避重就輕之詞，且其證稱：癸○○罵
      伊「叫你去協調，怎麼弄得有人受傷」，並叫伊把乙○○
      送去就醫之詞 (見本院卷頁142)，亦與被害人戊○○、乙○○上開一致之指證內容不同，應係迴護被告癸○○之詞
      ，洵不可信。
(三)、再者，證人辛○○於本院審理中先證稱：當天伊所帶同至
      臺中榮總懷遠廳之20餘名殯葬業之工人，並沒有花錢，純
      粹是大家認識，伊在臺中殯葬業很多年，大家都很熟，工
      頭那天指揮工人他們，也有去臺中榮總懷遠廳云云  ( 見
      本院卷頁170)，惟嗣旋改證稱其僅與該20餘名工人之工頭
      很熟之詞 (見本院卷頁171)，復證述其不知道該工頭之住
      所在何處，及工頭沒有在監視錄影擷取畫面云云 (見本院
      卷頁170反、171) ，可見證人辛○○前後證詞反覆，本有
      可疑之處，並衡之常情，證人辛○○雖稱與該名工頭熟識
      ，然就該名工頭之住址竟稱不知，其間交情是否深厚，並
      非無疑，縱其間交情匪淺，該名殯葬業之工頭竟願無償帶
      同工人幫被告辛○○壯聲勢，且對同係從事殯葬業之人即
      戊○○及乙○○為不法之作為，亦與常情不符，其所為上
      揭證言殊無可信，應認被告辛○○於檢察官偵訊時所供稱
      ：「（何人將戊○○、李旋隆押至臺中福華飯店？）那些
      人是臺北總公司的人，他們把戊○○、李旋隆帶上車，帶
      到福華飯店，我當時在臺中榮總辦公室，沒有過去福華飯
      店。」、「（畫面中那些男子是何人？）是公司員工」、
      「當天早上我跟甲○○、庚○○、癸○○、洪永霖與其他
      臺北總公司去福華飯店開會，之後我才與甲○○、庚○○
      、與台北總公司的人去臺中榮總懷遠廳...  」等情 ( 見
      臺灣臺中地方法院檢察署96年度偵字第23610號卷頁10 、
      1 1)，較屬可信。
(四)、另證人丁○○雖證述其與被告癸○○於97年11月15日上午
      11時至下午4時多許，在臺中福華大飯店約吃飯之事  (見
      本院卷頁172、173)，惟本院審酌其證述：下午4時許有一
      群人來，伊於他們來後10分鐘後走，未看到受傷的人送醫
      離開，他們後來走到旁邊去，所以後面講的話就沒有聽到
      等詞 (見本院卷頁174、176) ，對照證人即同案被告甲○○於本院審理時證述：癸○○走過來與伊等談沒有多久，
      李旋隆大約5分鐘就走了，他要去看醫生之詞  (見本院卷
      頁144)，及證人戊○○到庭所證述：癸○○旁邊圍了一群
      人，他詢問稱其未得罪伊，何以將辛○○、庚○○請回臺
      北總公司之情，何以證人丁○○未能看到李旋隆離開就醫
      及聽到戊○○與被告癸○○之對話內容，惟卻能聽到被告
      癸○○叫甲○○把傷者送去醫院及責備甲○○稱請他去了
      解協調事情，怎麼會有人受傷之事 (見本院卷頁173)，實
      有背於事理與常情，且該等證詞亦與證人戊○○、乙○○
      前開一致指證係戊○○告知癸○○先讓乙○○先行就醫之
      事相違，並與證人戊○○上揭指證其未聽到癸○○責備甲○○何以將人打傷之情不同，尚難逕認證人丁○○前開證
      言為真實，且承上開 (一) 所述，亦難僅以證人丁○○到
      院證稱其聽到好像員工之間有問題，癸○○有請甲○○回
      去協商，當時未聽到癸○○叫任何人去打人或押人等與被
      告甲○○、辛○○及庚○○相同之證詞，遽認被告癸○○
      在主觀上未有與被告甲○○、辛○○及庚○○間有強制、
      妨害自由之犯行之犯意聯絡，併此敘明。
(五)、再觀之被告癸○○於前開時間、在臺中福華大飯店，與被
      告吳振祥、辛○○及庚○○商談辛○○、庚○○2人調職
      之事後，於當日下午3時許，被告甲○○、辛○○及庚○○即與姓名年籍均不詳之成年男子20餘名至臺中榮總懷遠
      廳，控制在場員工行動自由並毆打乙○○，嗣被告甲○○
      與姓名年籍均不詳之成年男子20餘名強押戊○○、乙○○
      係再返回臺中福華大飯店，而由被告癸○○與戊○○洽談
      人事與經營之事，並被告辛○○與庚○○留待在臺中榮總
      懷遠廳等客觀事實，顯見被告癸○○就同案被告吳振祥、
      辛○○所為以強暴之手段押走戊○○、乙○○之犯行及被
      告庚○○所為強制被害人壬○○交出手機及控制在場員工
      行動自由之不法行為，均在其預期、知悉之情形及範圍，
      其全然諉為不知，已難採信，故其辯述未有強制、妨害自
      由之犯意聯絡之詞，並非可信。
五、核被告癸○○、甲○○、辛○○及庚○○4人所為，均係犯
    刑法第302條第1項之剝奪他人行動自由罪。又查「刑法第三
    百零二條第一項、第三百零四條第一項及第三百零五條之罪
    所保護之法益均為人之行動自由，罪質相同，而第三百零二
    條第一項之法定刑較其他二罪為重，且處罰之範圍包括私行
    拘禁及其他非法方法剝奪人之行動自由，所謂非法方法包括
    強暴、脅迫、恐嚇等情事在內。本件原判決既認定上訴人李
    冠宏夥同林嘉等人，共同基於妨害自由之犯意聯絡於先，則
    其恫嚇萬碧玲若報警即殺伊全家，致使心生畏懼，繼而強押
    萬女上車，剝奪其行動自由，同時脅迫其替男友還債，行無
    義務之事，自係包含於妨害萬女行動自由之同一犯意中接續
    實施，雖合於刑法第三百零四條第一項以脅迫使人行無義務
    之事、第三百零五條以加害生命之事恐嚇他人致生危害於安
    全之犯罪構成要件，但此兩個動作應視為以非法方法剝奪行
    動自由之部分行為，合併成為一個以非法方法剝奪人之行動
    自由罪，即祇成立實質上之一罪，應依刑法第三百零二條第
    一項論處，不另論其他兩罪。刑法第五十五條所謂一行為觸
    犯數罪名，係指對於該數罪同時有各別之犯意，而藉一個行
    為以達成而言」，最高法院82年臺上字第1670號判決可資參
    照。是本件被告4人先對被害人壬○○行交付手機之無義務
    之事及妨害被害人壬○○、丙○○等在場善得公司員工行使
    行動自由之權利等行為，應係包含於被告4人妨害被害人戊○○、李旋隆2人行動自由之同一犯意中接續實施，雖合於
    刑法第304條第1項強制罪之構成要件，依上開說明，應視為
    係以非法方法剝奪行動自由之部分行為，合併成為一個以非
    法方法剝奪人之行動自由罪，即只成立實質上之一罪，應依
    刑法第302條第1項論處，不另論刑法第304條之強制罪；另
    蒞庭檢察官雖曾陳述關於壬○○、丙○○被要求拿出手機及
    不准離開等部分，係起訴刑法第302條，惟其亦陳明刑法第
    304條則為低度行為，為刑法第302條所吸收等語 (見本院卷
    頁146)，核其真意係與公訴意旨認「被告等人前揭以脅迫行
    使人行無義務之事及妨害人行使權利之行為，包含於其等剝
    奪行動自由之同一意念中，縱所為合於刑法第304條第1項強
    制罪之情形，此部分之低度行為，應為剝奪人之行動自由之
    高度行為所吸收，不另論罪」等語應屬相符，亦與本院上開
    認定相同，附此敘明。又被告4人與前揭真實姓名年籍不詳
    之成年男子約20餘人間就前揭犯行，有犯意之聯絡及行為之
    分擔，為共同正犯。而被告4人以一行為同時妨害被害人戊○○、李旋隆之行動自由，及使壬○○行無義務之事、妨害
    壬○○、丙○○行使權利，為想像競合犯，應依刑法第55條
    之規定以一罪論處。爰審酌被告4人共同謀議本件犯行，其
    等強行剝奪被害人戊○○、乙○○之行動自由，及使壬○○
    行無義務之事、妨害壬○○、丙○○行使權利之手段尚屬激
    烈，對被害人丙○○、壬○○、戊○○、乙○○等之身心損
    害程度並非輕微，及被告癸○○為參與
    本件犯罪謀議之人，但其未能坦認犯罪、未有悔意，並被告
    甲○○、辛○○參與本件全部犯行之實行，其等犯後尚能坦
    承犯行，均有悔意，態度尚可，且被告辛○○亦與乙○○成
    立和解，有和解書1份在卷可稽，以及被告庚○○實際分擔
    控制臺中榮總懷遠廳在場員工行動自由之犯行，惟其未能坦
    認犯罪，未有悔意，暨其等犯罪動機、目的等一切情狀，各
    量處如主文所示之刑，及均諭知易科罰金之折算標準。又被
    告4人所為本件犯罪時間係於96年4月24日以前，合於中華民
    國九十六年罪犯減刑條例所定減刑要件，爰均依該條例第2
    條第1項第3款之規定，各減其刑期二分之一，並均諭知易科
    罰金之折算標準。末扣案之臺中市卜居案委任合約書、人事
    證件明細、合作約定書、土地買賣契約書各1份，核非供本
    件犯罪所用或所得之物，爰不予以宣告沒收，附此敘明。
據上論斷，應依刑事訴訟法第299條第1項前段，刑法第28條、第
302條第1項、第55條、第41條第1項前段，刑法施行法第1條之1
第1項、第2條前段，中華民國九十六年罪犯減刑條例第2條第1項
第3款、第7條，判決如主文。
本案經檢察官己○○到庭執行職務
中    華    民    國    98    年    5    月    27    日
                  刑事第三庭  審判長法  官  周瑞芬
                                    法  官  陳思成
                                    法  官  楊曉惠
上正本證明與原本無異。
如不服本判決，應於收受送達後10日內向本院提出上訴書狀（應
敘述具體理由並附繕本）。
上訴書狀如未敘述理由，應於上訴期間屆滿後20日內補提理由書
於本院。
                                    書記官  謝明倫
中    華    民    國    98    年    5     月    27    日
附錄所犯法條：
刑法第302條
私行拘禁或以其他非法方法，剝奪人之行動自由者，處5年以下
有期徒刑、拘役或3百元以下罰金。
因而致人於死者，處無期徒刑或7年以上有期徒刑，致重傷者，
處3年以上10年以下有期徒刑。
第1項之未遂犯罰之。


司法院資訊處製作；財團法人民間司法改革基金會備份。
